臺灣基隆地方法院刑事裁定　　　　　　　 95年度聲再字第4號
聲　請　人　臺灣基隆地方法院檢察署檢察官
受判決人　　甲○○
上聲請人對於本院民國92年4月30日92年度交簡上字第5號確定判
決聲請再審（95年度執聲再字第1號、94年度執更字第10號），
本院裁定如下：
    主  文
准予對本院民國92年度交簡上字第5號確定判決一案，開始再審
。
　　理  由
一、聲請意旨以：如附件聲請書所載。
二、按「刑事訴訟法第四百十三條第一項規定，有罪之判決確定
    後，有左列情形之一者，為受判決人之利益得聲請再審云者
    ，係謂具有該條所列各款情形之一時，必須於有罪判決確定
    後，始得提起再審，並非謂各該款之情形必須成立於判決確
    定之後，故其第六款所謂發見確實之新證據，亦並非必須於
    判決確定後發見者為限，茍在事實審法院判決前不能提出主
    張有利之證據，而於第二審判決後第三審上訴前或上訴中發
    見者，仍得於判決確定後，以發見確實新證據之原因，聲請
    再審，否則該項權利之證據既無在一、二兩審提出之機會，
    而於第三審上訴中又不許為新證據之提出，坐令該項有利之
    證據始終不能利用，揆諸立法本旨，當非如是。至該款所謂
    發見確實之新證據，須顯然足為受判決人有利之判決，不須
    經過調查程序，固經本院著有明例，惟所謂顯然足為受判決
    人有利之判決，不須經過調查者，係指就證據本身之形式上
    觀察，無顯然之瑕疪，可以認為足以動搖原確定判決者而言
    ，至該證據究竟是否確實，能否准為再審開始之裁定，仍應
    予以相當之調查，而其實質的證據力如何，能否為受判決人
    有利之判決，則有待於再審開始後之調查判斷，徵諸同法第
    四百二十九條法院於開始再審之裁定確定後，應依其審級之
    通常程序而為審判之規定，亦可瞭然無疑，否則縱有新證據
    之提出，亦絕無開始再審之機會，而再審一經開始，受判決
    人必可受有利之判決，尤與再審程序係為救濟事實錯誤之旨
    ，大相背謬。」最高法院32年度抗字第113號判例定明文。
三、經查：本院既已以95年度基簡字第385號判處受判決人甲○
    ○於92年度交簡上字第5號案件係屬頂替確定，有前科表1紙
    可稽，該95年度基簡字第385號確定判決於為非常上訴審或
    再審撤銷前，仍有其形式上確定力，故由該確定判決本身之
    形式上觀察，並無顯然之瑕疪，可以認為足以動搖原確定判
    決者，核諸首開判例要旨，本院爰依法為准予開始再審之裁
    定。
據上論結，依刑事訴訟法第420條第1項第6款、第435條第1項，
裁定如主文。
中　　華　　民　　國　　96　　年　　3 　　月　　9 　　日
                    交通法庭審判長法    官 鄭景文
                    　　　　　　　法　　官 林淑鳳
                    　　　　　　　法　　官 曾雨明
以上正本證明與原本無異。
對於本件裁定如有不服，應於送達後3日內，向本院提出抗告書
狀，敘述抗告之理由，抗告於臺灣高等法院。
中　　華　　民　　國　　96　　年　　3 　　月　　9 　　日
　　　                            書 記 官  王靜敏
附件：
